

Développeur Full-Stack Python (8 ans d'expérience)

+33 6 32 70 60 68

□ ahmed.nasri.ing@gmail.com



Paris, France

in ahmed-nasri-507abb66



EXPÉRIENCE PROFESSIONNELLE

Développeur / Tech Lead Python Flask

Qualees

🗰 01/2024 - Présent

Paris, France

Projet : Développement d'un générateur de jumeaux numériques dans le secteur de la santé : Conception et mise en œuvre d'une plateforme intégrant des modèles de machine Learning et des fonctionnalités avancées d'analyse de données pour la simulation et la prédiction de scénarios médicaux.

<u>Tâches effectuées :</u>

- Analyse des besoins métiers et rédaction des spécifications techniques.
- Participation à la conception de l'architecture technique de la plateforme.
- Développement et déploiement d'API REST performantes et évolutives avec
- Modélisation et optimisation de bases de données relationnelles sous PostareSOL.
- Rédaction et exécution de tests unitaires avec Pytest, et mise en place d'une intégration continue.
- Suivi et maintien de la qualité du code via SonarQube, et Bandit.
- Documentation technique claire et exhaustive, accessible via Flasgger.
- Intégration de modèles de machine learning dans les flux opérationnels.
- Implémentation d'API pour les tâches longues (Long Running Jobs) avec DAPR.
- Mise en œuvre de mécanismes Publish / Subscribe via DAPR pour un traitement asynchrone et efficace des tâches volumineuses.
- Gestion des versions des services développés avec Git et coordination de la collaboration en équipe.
- Collaboration étroite avec l'équipe UX/UI pour garantir une expérience utilisateur optimale.

Environnement Technique: Python, Flask, DAPR, Microsoft Azure, DataBricks, Azure Storage, Docker, Bandit, Sonargube, Pytest, Pylint, Flake8, GIT, Linux, Postgresql, JSON, API REST, Agile.

Consultant Développeur Full Stack Python Senior

Davidson Consulting: Mission chez Orange France

= 08/2022 - 12/2023 Rennes, France

Projet : Assurer le développement et l'amélioration techniques de différentes applications de la plate-forme de Services « Open Vod » en termes de supervision, de consignes d'exploitation, et d'administration technique.

Tâches effectuées :

- Recueil des besoins (incident, évolution technique) auprès du manager.
- Analyse de la demande et/ou débugge du problème.
- Développement et implémentation de solution en respectant les bonnes pratiques de codages et de sécurités.
- Mise en place de Test unitaire et validation.
- Rédaction des documents de mise à jour associés aux nouvelles versions.
- Réalisation des étapes de mise en production en collaboration avec les équipes d'exploitation, garantissant ainsi le déploiement des nouvelles fonctionnalités.
- Développement des APIs Rest en Python/Flask.
- Développement d'une nouvelle application web basée sur l'architecture Micro-services en Python/Flask qui permet de gérer tous les tickets des incidents ou des besoins de différents membres d'équipes ainsi que la gestion des comptes des clients.
- Rédaction des fichiers Dockerfile et docker-compose pour les applications. Environnement Technique: Python, Flask, Django, Pytest, Pylint, Flake8, JavaScript, docker, GIT, Gitlab ci/cd, Linux, Shell, Postgresql, MongoDB, JSON, API, Jira, Agile.

À PROPOS DE MOI

Ingénieur en informatique spécialisé en génie logiciel, avec un master en intelligence artificielle (systèmes intelligents) et 8 ans d'expérience en développement Full-Stack, expert en Python.

évolué dans divers secteurs pharmaceutique, industrie, santé), consolidant mes compétences techniques et ma professionnelle. Certifié Scrum Master, je favorise le travail collaboratif et l'amélioration continue pour livrer des solutions de qualité.

Disponible immédiatement, je suis motivé à relever de nouveaux défis et à contribuer activement à vos projets

ÉTUDES

Mastère de recherche en informatique (M2) en Systèmes Intelligents

Diplôme national d'ingénieur en informatique

ISAMM

iii 01/2013 - 01/2016 ♀ Tunisie

License Fondamental en science de l'Informatique

ISAMM

i 01/2010 - 01/2013 ♀ Tunisie

Baccalauréat Sciences Expérimental

Lycée Ibn Abi Dhief Mannouba

COMPÉTENCES PROFESSIONNELLES

- Test et validation
- Architecture logiciel
- Optimisation de code
- Rédaction de documentation
- Gestion de base de données

EXPÉRIENCE PROFESSIONNELLE

Développeur Full Stack Python

Institut Pasteur De Tunis

Projet « Repair » : Développement d'une approche hybride d'apprentissage profond, quantique et classique pour la prédiction de la propagation du COVID-19 : Situation épidémiologique en Afrique.

Tâches effectuées :

- Collecte de données telle que le nombre de cas (confirmés, hospitalisés, décès et guéris) ainsi que les températures et l'humidité.
- Développement d'un modèle hybride utilisant des techniques d'apprentissage profond et quantique en python.
- Test des différents modèles développés avec différentes données météorologiques (température, humidité).
- Participation aux réunions avec les chercheurs de l'Institut Pasteur de Paris pour partager les avancées et les résultats.
- Validation d'approche proposée avec des expérimentations réelles à la situation épidémiologique Africaine.

Environnement Technique: Python, Deep Learning (RNN), Keras, Pandas, Tensorflow, Matplotlib, Quantum, GIT, Docker.

Développeur Full Stack

IP Label

<u>Projet « Ekara » :</u> Réalisation d'une plateforme capable de superviser les applications et les sites web existants des clients et prédit les différentes alertes des incidents en temps réel

Tâches effectuées :

- Développement d'algorithmes pour analyser des problématiques telles que les pannes, les anomalies et les messages d'erreur.
- Participation à la maintenance corrective et évolutive de la solution.
- Création de tableaux de bord interactifs pour la visualisation des données.
- Développement des nouveaux modules selon les demandes de clients.
- Organisation et gestion des sessions de formation à destination des clients

Environnement technique: Python, MySQL, HTML / CSS, JavaScript, Git, Jira, Agile.

Développeur Full Stack Python

SITA Software

<u>Projet «1waydev»</u>: Développement d'un CRM pour gérer les centres d'appels et contrôler la qualité des différents appels téléphoniques.

Tâches effectuées :

- Traduction des besoins client en spécifications et exigences techniques
- Développement d'un Dashboard qui suit la production par opération/groupe (Évolution de Ventes, CA.).
- Développement du module RH (gestion des congés, des absences, etc.).
- Création des modules Ventes, Rendez-vous, Groupes, Opérations, Stock, Formations, quiz, etc.
- Développement d'un algorithme basé sur NLP qui permet de contrôler les appels téléphoniques entre les agents et les clients en temps réel.
- Conception et mise en œuvre de tests unitaires et tests d'intégration pour chaque livraison.

Environnement technique: Python, MySQL, HTML/CSS, Unittest, Git, Agile.

Développeur Web Full Stack

Medianet

iii 06/2016 - 02/2017 ♀ Tunis, Tunisie

<u>Liste de projets</u>: Sites web : « Promodar », « Clinique Manar », « ANPE », « INSAT », « Exist».

Tâches effectuées :

- Collecte des besoins des clients et rédaction de cahier des charges.
- Participation à la conception de la base de données.
- Développement des sites web intégrant le front-end et le back-end.
- Correction des bugs et optimisation des modules existants.
- Création des web services utilisés pour les applications mobile.
- Test et valider les fonctionnalités développées.
 <u>Environnement technique</u>: PHP, MySQL, HTML / CSS, JavaScript, SVN, TDD.

COMPÉTENCES TECHNIQUES

- Langages de programmation & Frameworks:
 Python 3, Flask, Django, JavaScript, Node.js,
 Express.js, PHP/Laravel, HTML5/CSS3, Ajax, jQuery.
- Science des données: Machine Learning, Deep Learning, Exploration de données, RNN, NLP, Pandas, NumPy, TensorFlow, Keras, Matplotlib.
- Big Data: Apache Spark, Kafka, Hadoop.
- Gestion de projet : Agile (SCRUM), Jira, planification de sprints.
- Base de données: MySQL, PostgreSQL, Oracle PL/SQL, MongoDB, SQLite.
- Tests: Tests unitaires (Unittest, Pytest), tests fonctionnels, tests d'intégration, TDD (Test-Driven Development), BDD (Behavior-Driven Development).
- Analyse de code & Qualité: SonarQube, Bandit, Pylint, Flake8, review de code.
- DevOps & Conteneurisation: Docker, CI/CD (GitLab)
- Outils de gestion de versions: Git, SVN.
- Cloud & Stockage: Microsoft Azure (Blob Storage, Databricks)

CERTIFICATION

PSM1: Professional Scrum Master (96,3%)

LANGUES

Français

Native



Anglais

Technique



Espagnol

Académique



CENTRES D'INTÉRÊT

- Passion lecture
- Randonnées
- Taekwondo
- Voyage